【裁判字號】    89,訴,265
【裁判日期】    890511
【裁判案由】    偽造文書等
【裁判全文】
臺灣臺南地方法院刑事判決                          八十九年度訴字第二六五號
    公  訴  人  臺灣台南地方法院檢察署檢察官
    被      告  甲○○
                乙○○
右列被告等因偽造文書等案件，經檢察官提起公訴（八十九年度偵字第一一一五號）
，本院判決如左：
    主  文
甲○○竊盜，累犯，處有期徒刑肆月，又行使偽造私文書，足以生損害於公眾及他人
，累犯，處有期徒刑伍月。又收受贓物，累犯，處有期徒刑肆月，如易科罰金，以參
佰元折算壹日。應執行有期徒刑壹年。內政部警政署國道公路警察局公警局字（八四
）第0000000號舉發違反道路交通管理事件通知單簽章欄內「郭輝盈」署押壹
枚沒收。
乙○○意圖為自己不法之所有，而侵占遺失物，處罰金壹仟元。如易服勞役，以佰
元折算壹日。
    事  實
一、甲○○於民國八十三年間，曾犯竊盜罪，經本院判處有期徒刑六月確定，於八十
    四年四月二十七日縮刑期滿執行完畢，詎仍不知悔改，竟意圖為自己不法之所有
    ，於八十八年十二月二十日，在台南縣永康市○○○街九十巷十四樓之四號，乘
    幫丁○○搬家之機會，竊取丁○○之皮包（內有現金新台幣六百元、行車執照二
    張、學生証、駕駛執照、身分証、健保卡、提款卡各一張）。復又於八十九年一
    月十一日，因無照駕駛小客車行經國道高速公路北向三一三公里處為警查獲，竟
    另行起意，謊報郭輝盈之姓名年籍資料，並在具有收據性質之內政部警政署國道
    公路警察局公警局字（八四）第0000000號舉發違反道路交通管理事件通
    知單簽章欄內偽造郭輝盈之署押後，再將該通知單交付警員，表示已收受該通知
    單，足以生損害於郭輝盈及警員對於交通管理之正確性。又乙○○於八十八年十
    二月四日晚上十時，在台南市○○路其任職之黃金海岸ＫＴＶ內，拾得顧客丙○○不慎遺失皮包（內有駕駛執照及身分証），竟意圖為自己不法之所有，而予以
    侵占入己，再將丙○○之身分証交付予甲○○，甲○○明知該身分證是乙○○所
    侵占之遺失物，竟又另行起意，基於為自己不法所有之犯意，予以收受。
三、案經內政部警政署國道公路警察局第五警察隊報請台灣台南地方法院檢察署檢察
    官偵查起訴。。
    理  由
一、訊據被告甲○○坦承有於右揭時地在具有收據性質之內政部警政署國道公路警察
    局舉發違反道路交通管理事件通知單簽章欄內偽造郭輝盈之署押後，再將該通知
    單交付警員，表示已收受該通知單，及自被告乙○○處收受丙○○遺失之身分証
    等事實，並有公警局字（八四）第0000000號舉發違反道路交通管理事件
    通知單、贓物保管收據各一張在卷可憑，足供擔保被告甲○○此部份自白之正確
    性，是此部份事證明確，被告甲○○此部份犯行堪以認定。惟被告甲○○矢口否
    認有何竊取丁○○皮包之犯行，辯稱：皮包係搬家時丁○○掉落在伊車上，被伊
    撿到的云云，惟查：右揭竊盜事實，業據被告甲○○於第一次偵訊中供承不諱（
    見偵查卷第四頁背面），核與被害人丁○○於警訊、偵訊中指述之情節大致相符
    ，復有贓物保管收據一紙在卷可憑，是被告甲○○上開所辯，顯屬事後卸責之詞
    ，不足採信，本件事證明確，被告甲○○犯行堪以認定。
二、另訊據被告乙○○矢口否認有何侵占遺失物之犯行，辯稱：伊撿到皮包本要報警
    ，但忘記了，不久即不見了云云，然查：右揭事實業據被害人丙○○及共同被告
    甲○○分別於警訊、偵訊及審理中指述及供述屬實，並有贓物保管收據一紙在卷
    可稽，是被告乙○○上開所辯，亦顯屬事後卸責之詞，不足採信，本件事證明確
    ，被告乙○○犯行堪以認定。
三、按交通違規通知單具有收據性質，被告甲○○在前揭交通違規通知單上冒用「郭
    輝盈」之名義偽簽收領，復提出交還警員，顯然就該文書之內容有所主張，自足
    以生損害於郭輝盈之權益及警員對於道路交通管理之正確性。故核被告甲○○所
    為，係犯刑法第二百十六條、第二百十條之行使偽造私文書罪、第三百四十九條
    第一項之收受贓物罪、第三百二十條第一項竊盜等罪。至核被告乙○○所為，則
    係犯刑法三百三十七條之侵占遺失物罪。被告甲○○偽造「郭輝盈」署押之行為
    屬偽造私文書之階段行為，其偽造私文書之低度行為亦為行使之高度行為所吸收
    ，均不復另論。又被告甲○○所犯上開三罪間，犯意各別，罪名互異，應予分論
    併罰。又被告甲○○前於八十三年間，曾犯竊盜罪，經本院判處有期徒刑六月確
    定，於八十四年四月二十七日縮刑期滿執行完畢，此有台灣高等法院被告全國前
    案紀錄表在卷可按，其於五年之內再犯本件有期徒刑以上之罪，為累犯，應依法
    加重其刑。爰審酌被告甲○○、乙○○犯罪之動機、目的、手段、所生危害、所
    得利益、及犯罪後態度等一切情狀，各量處如主文所示之刑，並分別諭知易科罰
    金及易服勞役之折算標準，以資懲儆，被告甲○○部分並定其應執行之刑。又公
    警局字（八四）第0000000號舉發違反道路交通管理事件通知單上簽章欄
    內偽造之「郭輝盈」署押一枚，應依刑法第二百十九條之規定宣告沒收。
據上論斷，應依刑事訴訟法第二百九十九條第一項前段，刑法第三百二十條第一項、
第三百四十九條第一項、第二百十六條、第二百十條、第三百三十七條、第四十七條
、第五十一條第五款、第四十一條、第四十二條第二項、第二百十九條，罰金罰鍰提
高標準條第一條前段、第二條，判決如主文。
本案經檢察官吳岳輝到庭執行職務。
中    華    民    國    八十九      年        五      月      十一      日
                                  臺灣臺南地方法院刑事第一庭
                                          法  官  林臻嫺
右正本證明與原本無異
如不服本判決應於送達後十日內向本院提出上訴狀
                                          書記官  黃若萍
中    華    民    國      八十九   年      五       月     十一     日
附錄本案論罪科刑法條全文：
刑法第三百四十九條第一項
  收受贓物者，處三年以下有期徒、拘役或五百元以下罰金。
刑法第三百二十條第一項
  意圖為自己或第三人不法之所有，而竊取他人之動產者，為竊盜罪，處五年以下有
  期徒刑、拘役或五百元以下罰金。
刑法第二百十條
  偽造、變造私文書，足以生損害於公眾或他人者，處五年以下有期徒刑。
刑法第二百十六條
  行使第二百十條至第二百十五條之文書者，依偽造、變造文書或登載不實事項或使
  登載不實事項之規定處斷。
刑法第三百三十七條
  意圖為自己或第三人不法之所有，而侵占遺失物、漂流物或其他離本人所持有之物
  者，處五百元以下罰金。


司法院資訊處製作；財團法人民間司法改革基金會備份。
